【裁判字號】    99,抗,21
【裁判日期】    990127
【裁判案由】    聲請定其易科罰金之折算標準
【裁判全文】
臺灣高等法院臺南分院刑事裁定            99年度抗字第21號
抗  告  人
即  受刑人  甲○○
上列抗告人因聲請定其易科罰金之折算標準案件，不服臺灣雲林
地方法院98年度聲字第1300號中華民國98年12月24日第一審裁定
，提起抗告，本院判決如下：
    主  文
抗告駁回。
    理  由
一、本件抗告意旨略以：本人由於此事件中已受良心譴責，身心
    俱疲，請求雲林地方法院檢察署檢察官能讓本人一個機會。
    本人之前所以無法達成共識和解，原因是被害人要求的賠償
    金額過於龐大，實非本人所能負擔。本人也真心誠意與被害
    人賠不是，希望能在本人能力所及之範圍內，盡力彌補無心
    的過錯，本人因無意所造成的意外傷害，本人也非常自責難
    過。由於本人家境也不好過，失業加上子女又無往來。希望
    法外開恩給本人機會，希望能改善現狀及被害人可以早日康
    復。本人之前也出過車禍，還未能完全復原(附上診斷證明
    ，證明本人所說無異)，為此，聲請定易科罰金折算標準云
    云。
二、按犯最重本刑為5年以下有期徒刑以下之刑之罪，而受六個
    月以下有期徒刑或拘役之宣告，得以新臺幣1,000元、2,000
    元或3,000元折算1日，易科罰金，刑法第41條第1項前段定
    有明文。次按數罪併罰中之一罪，依刑法第41條規定得易科
    罰金，若因與不得易科罰金之他罪併合處罰結果不得易科罰
    金時，原可易科罰金之刑，即無須為易科罰金之記載，此固
    經司法院大法官釋字笫144號解釋在案。惟於上揭情形，原
    得易科罰金之罪如先行確定，因判決主文並未記載易科罰金
    之折算標準，被告及檢察官就此部分再行聲請易科罰金，法
    院自可依法為適當之諭知（參看司法院（82）廳刑一字第05
    074號函）。
三、惟按依刑法第53條及第54條應依刑法第51條第5款之規定定
    其應執行刑者，由該案犯罪事實最後判決之法院檢察官聲請
    該法院裁定之。前項定其應執行之刑者，受刑人或其法定代
    理人、配偶，亦得請求前項檢察官聲請之，刑事訴訟法第47
    7條定有明文。同理，聲請定易科罰金之折算標準，自亦應
    向最後認定事實之法院為之。再所謂「最後判決之法院」，
    以判決時為準，不問其判決確定之先後（司法院院字第1846
    號解釋、最高法院85年度臺抗字第289號刑事裁定意旨參照
    ）。
四、查本件抗告人即受刑人甲○○於97年8月21日犯過失傷害人
    致重傷罪及肇事逃逸罪，經台灣雲林地方法院(下稱雲林地
    院)於98年8月25日，以98年度交訴字第5號分別判處有期徒
    刑6月、10月，應執行有期徒刑1年2 月，嗣被告提起上訴，
    經本院於98年10月28日，以98年度交上訴字第964號判決駁
    回上訴。其中過失傷害人致重傷罪部分係不得上訴第三審之
    案件，而於同日先行確定；肇事逃逸罪部分則經被告上訴第
    三審，有上開刑事判決、臺灣高等法院被告前案紀錄表各1
    份附卷可稽。本件抗告人所犯過失傷害人致重傷罪，為最重
    本刑5年以下有期徒刑以下之罪，且經宣告6個月以下之有期
    徒刑，依上開規定受刑人固得請求檢察官就此先行確定之罪
    向法院聲請裁定諭知易科罰金之折算標準，惟該罪最後判決
    事實審之法院為本院，而非雲林地院。是揆諸前揭規定及說
    明，自應由受刑人請求臺灣高等法院臺南分院檢察署檢察官
    向本院提出聲請。
五、茲抗告人未依法向臺灣高等法院臺南分院檢察署檢察官請求
    ，由該署向本院聲請定其易科罰金之折算標準，而逕向無管
    轄權之雲林地院聲請，於法自有未合。原審裁定以抗告人聲
    請於法不合而駁回其聲請，經核並無不合。抗告人猶以其已
    受良心譴責，身心俱疲，也真心向被害人致歉，然因經濟狀
    況不佳，無力賠償和解，且之前車禍尚未復原等語，提起抗
    告，顯無理由，其抗告應予駁回。
六、據上論結，應依刑事訴訟法第412條，裁定如主文。
中    華    民    國    99    年    1     月    27    日
                  刑事第六庭    審判長法  官  董武全
                                      法  官  沈揚仁
                                      法  官  賴純慧
以上正本證明與原本無異。
不得再抗告。
                                      書記官  馬愛君
中    華    民    國    99    年    1     月    27    日

司法院資訊處製作；財團法人民間司法改革基金會備份。
